【裁判字號】    98,上易,687
【裁判日期】    981014
【裁判案由】    損害賠償等
【裁判全文】
臺灣高等法院民事判決                 98年度上易字第687號
上  訴  人  柏旭佳國際企業有限公司
                        17之21號
法定代理人  丙○○
訴訟代理人  林長青律師
被上訴人    真茂科技股份有限公司
                        樓
法定代理人  乙○○
訴訟代理人  高奕驤律師
            林小燕律師
上列當事人間損害賠償事件，上訴人對於中華民國98年6月3日臺
灣板橋地方法院97年度訴字第1477號第一審判決提起上訴，本院
於98年9月30日言詞辯論終結，判決如下：
    主  文
上訴駁回。
第二審訴訟費用由上訴人負擔。
    事  實  及  理  由
壹、程序部分：
一、民事訴訟法第447條第1項第3 款規定當事人不得提出新攻擊
    或防禦方法，但對在第一審已提出之攻擊或防禦方法為補充
    者不在此限。被上訴人主張上訴人在二審始提出「上訴人遲
    延給付網路線，且交付之網路線與約定之規格不符，與被上
    訴人與翰興資訊有限公司簽立之採購契約遭解除所生之損害
    ，二者間並不具有相當因果關係」之抗辯，屬新的抗辯事由
    ，應予駁回。惟，上訴人於第一審言詞辯論狀中業表明「縱
    使被告公司有未依債務本旨提出給付，原告公司所失利益亦
    非新台幣1,487,000元‧‧‧原證2其餘項目，諸如D-link防
    火牆657,000元、D-link高速集線器638,500元、標準型機櫃
    67,500元，悉與兩造間之契約無關，並非原告所得請求範圍
    內之所失利益」（原審卷第150頁正反面），依前揭法條規
    定，應予准許。
二、民事訴訟法第183 條固規定訴訟中有犯罪嫌疑牽涉其裁判者
    ，法院得命在刑事訴訟終結以前，中止訴訟程序，但應否中
    止訴訟程序，仍依法院之自由意見決之（最高法院38年台上
    字第193 號判例參照）。上訴人於原審法院判命其應負損害
    賠償責任，於本院審理中，始於98年8 月26日對被上訴人之
    業務經理戊○○及翰興資訊有限公司（下稱翰興公司）負責
    人甲○○提出偽證及詐欺罪之告發及告訴（本院卷第46頁）
    ，證人甲○○之證言是否可採，被上訴人與翰興公司間之契
    約是否為真正，本院可自行調查審理，不受刑事法院認定事
    實之拘束，上訴人聲請裁定停止本件訴訟程序，難以准許。
貳、實體部分：
一、被上訴人起訴主張：
  (一)被上訴人與訴外人翰興公司簽訂採購合約，由被上訴人出售
    42U標準型機櫃3台、D-link DFL-2500防火牆2座、D-link
    DGS- 3100-48高速集線器10座、Cat.6(1)1公尺網路線600條
    、(2)2公尺網路線600條、(3)3公尺網路線200條(4)5公尺網路
    線200條，經議價後總價款為新台幣（以下同）1,487,000元
    。被上訴人為完成與翰興公司之採購合約，旋於97年3 月25
    日與上訴人約定，由被上訴人提供原已購置線材交由上訴人
    承攬製作欲交付予翰興公司之Cat.6網路線（含雙邊接頭及
    本體充膠）共計1,600條，嗣被上訴人又於同日傳真另紙訂
    製採購單予上訴人，另協議由上訴人承攬製作Cat.5網路線
    及Cat.6網路線共計2,300條，其上均已載明雙方交易條件、
    交貨日期及送貨地址。因翰興公司向被上訴人採購之訂購單
    上特別註明「為施工方便，全部線材交貨日為3月29日前，
    以上商品若有不實，本公司有取消訂單之權利」等語，被上
    訴人與上訴人洽詢時，上訴人亦表示確能於上開期日前交付
    ，兩造並約定送貨地點為臺北縣永和市○○路22巷10號12樓
    之6，亦即被上訴人與翰興公司約定之交貨地點。詎上訴人
    於97年3月29日竟未能如數交付予被上訴人，僅交出其中601
    條，且上訴人亦未依約將該網路線送至上開約定地點，反係
    送至臺北市○○○路○段157巷19號2樓，致被上訴人無法將
    該網路線如期交付予翰興公司，導致被上訴人違約。更有甚
    者，上訴人所製作網路線經翰興公司檢驗結果，竟發現被上
    訴人係使用「二叉接頭」及其自有品牌「pro-best」本體充
    膠等重大瑕疵，實與兩造間約定應使用「三叉接頭」及使用
    「乾羅或啟訊」本體充膠等之交易條件不符，翰興公司因而
    退貨並解除與被上訴人間之訂購合約，致使被上訴人無法獲
    取原本依已定之計劃可自翰興公司取得之出售利益，則此一
    承攬工作發生瑕疵之事由係可歸責於上訴人，被上訴人自得
    依民法第495條第1項、第227條不完全給付之規定，請求上
    訴人負損害賠償責任。另被上訴人於提起本件訴訟後，業已
    解除與上訴人間之承攬契約，詎上訴人竟拒絕返還剩餘之網
    路線材，被上訴人交付之網路線材總長度9,210公尺，扣除
    上訴人已交付1,202公尺，上訴人尚有8,008公尺之網路線材
    尚未返還予被上訴人，以該網路線材之進貨價1公尺7.7元計
    算，被上訴人自得依民法第259條第6款之規定，請求上訴人
    返還相當於剩餘網路線材之價額61,662元。
  (二)答辯聲明：上訴駁回。
二、上訴人則以：
  (一)上訴人並無被上訴人指摘之違約情事，蓋上訴人使用該本體
    充膠接頭為乾羅公司所製造，冠上上訴人公司商標。上訴人
    當時確實使用二叉接頭，但事後經由兩造協議降價，只交貨
    2公尺部分600條，每條協議降價3元，故減價1,800元，此係
    證人即上訴人會計丁○○與戊○○於97年4 月初在電話中達
    成協議。事實上係戊○○以電話要求加套號碼環，且隔日就
    須交貨，丁○○向戊○○表示加號碼環每條要加2 元，所以
    出貨單有加2 元之號碼環。該號碼環須增加處理之工時及手
    續，上訴人不可能無故替被上訴人加工，故要求標示號碼環
    係基於被上訴人之要求，上訴人並無違約。被上訴人公司之
    登記與工作地址不同，上訴人本無代送之義務，被上訴人請
    上訴人代叫送貨公司，費用由被上訴人支付，惟貨運公司送
    至被上訴人公司登記地址，與上訴人交付貨運單所載地址不
    同，且貨運公司送到後，登記地址公司人員即通知戊○○，
    當日亦已收取貨物。另被上訴人向上訴人訂購網路線共
    1,600條，訂單總金額為20,800元，縱上訴人悉依債務本旨
    提出給付，被上訴人僅能獲取154,800元之履行利益，且損
    益相抵後，被上訴人應僅有107,820元之所失利益。至於被
    上訴人主張D-link防火牆657,000元、D-link高速集線器
    638,500元、標準型機櫃67,500元，悉與兩造間契約無涉，
    自非被上訴人所得請求之所失利益。再者，被上訴人未支付
    已交貨部分之款項，上訴人拒絕繼續施作，上訴人遂請被上
    訴人取回該等材料，被上訴人卻迄今尚未取回，則被上訴人
    主張受有線材未能取回之損害61,662元，並無理由。
  (二)被上訴人與翰興公司間之採購契約並非真實，應係偽造，上
    訴人無庸負擔損害賠償責任。蓋同行間之採購契約以相互傳
    真之方式即可完成，戊○○為何要在晚上親自前往翰興公司
    簽約，且無任何證人在場，有悖情理。縱被上訴人與翰興公
    司間之採購契約為真實且遭解除，但與上訴人遲延給付網路
    線及交付之網路線與約定之規格不符間，並無相當因果關係
    存在，被上訴人應僅有107,820 元之所失利益，除此之外，
    被上訴人不得請求上訴人賠償等語置辯。
  (三)上訴聲明：
    1.原判決不利於上訴人部分廢棄。
    2.上開廢棄部分，被上訴人在第一審之訴及其假執行之聲請
      均駁回。
三、被上訴人起訴請求被上訴人給付1,548,662元，及其中
    1,487,000元之利息自支付命令繕本送達翌日起算，另
    61,662元之利息自98年1月22日起算，均至清償日止，按年
    息5%計算。經原審判決認被上訴人請求損害賠償於 610,640
    元本息部分為有理由，不當得利之61,662元本息之請求亦為
    有理由，命上訴人給付被上訴人672,302元本息，駁回被上
    訴人其餘之請求，上訴人對原判決不利之部分全部上訴，被
    上訴人對敗訴部分未提起上訴，已告確定。
四、兩造不爭執之部分：
  (一)被上訴人主張與上訴人成立承攬契約之事實，上訴人於本院
    已自認（本院卷第33頁背面），堪信為真。
  (二)上訴人於97年3月29日透過龍鐽快遞物流將品牌PRO -BEST雙
    叉接頭網路線601 條送至被上訴人公司登記之地址即台北市
    ○○○路1段157巷19號2樓。
五、兩造爭執點之論述：
    被上訴人主張上訴人交付之601條網路線有重大瑕疵，且係
    可歸責於上訴人之事由而為不完全給付，因而導致被上訴人
    與翰興公司之採購契約遭解除，受有該契約所失利益之損害
    ，且被上訴人解除與上訴人間之承攬契約，上訴人自有回復
    原狀之義務，應給付線材未能取回之損害等情，為上訴人所
    否認，並以前開情詞置辯。是本件之爭點為：(一)上訴人之給
    付是否有瑕疵？如有瑕疵，是否可歸責於上訴人？(二)上訴人
    是否應賠償被上訴人所受損失？如是，則被上訴人得請求損
    害賠償之範圍為何？(三)上訴人是否有回復原狀之義務？被上
    訴人請求上訴人應償還未能取回之線材價額61,662元，是否
    有理由？茲析述如下：
  (一)兩造間確成立承攬契約：
    1.被上訴人主張於97年3 月25日與上訴人成立承攬契約，由
      被上訴人提供線材，上訴人施作交付Cat.6(1)1公尺網路線
      600條、(2)2公尺網路線600條、(3)3公尺網路線200條及(4)5
      公尺網路線200條，共計1,600條，其上並以打字註明「以
      上確認無誤請回傳FAX：00-00000000」等語，且蓋有上訴
      人公司「業務報價專用章」，後由上訴人會計丁○○收受
      該訂製採購單後回傳，並於回傳時以手寫註記：「Dear
      張經理：1~2米的繞線費用可由我司吸收，但3~5米的繞線
      費實在需要向貴司再申請補助，每條的繞線費斟收2元，
      請見諒‧‧‧丁○○3/25」（原審卷第15頁）。上訴人之
      會計丁○○就整張訂製採購單回傳，且僅有針對3公尺、5
      公尺部分要求要加價，並未就訂購金額是否合理、交貨日
      期是否得以如期履行等主要契約內容表示意見，而被上訴
      人之業務經理戊○○同意3公尺、5公尺部分加價2 元於電
      話中確認回覆，堪認兩造間就系爭承攬契約確實已達意思
      表示合致。上訴人於本院亦自認契約已成立，僅抗辯就責
      任歸屬及賠償金額有爭執（本院卷第33頁背面）。
    2.兩造成立承攬契約之訂製採購單除載明品名、數量、單價
      、金額之外，就交易條件部分載有：「1.RJ-45 CAT.6網
      路線由本公司提供，並送達貴公司加工。2.RJ-45 CAT.6
      PLUG為鍍金標準50μ雙排式三叉接頭（台製品）。3.RJ-
      45 CAT.6 PLUG請使用（乾羅或啟訊）本體充膠。4.充膠
      完成須檢測導通，請以透明膠袋包裝。」；交貨期為：「
      97/3/29日前」；送貨地址為：「台北縣永和市○○路22
      巷10號12樓之6」，有訂製採購單附於原審卷第15頁可稽
      ，是被上訴人主張訂製採購單所示之規格、交貨日期、送
      貨地址為兩造承攬契約之內容，自屬有據。上訴人抗辯戊
      ○○表示先做第一批第二項部分，其餘慢慢交貨云云，已
      為被上訴人所否認。雖上訴人舉證人丁○○為證，惟丁○
      ○為上訴人之會計，又為本件實際與戊○○接洽之人，其
      所為之證言難免有偏頗上訴人之虞；況且被上訴人與上訴
      人簽立之承攬契約內容完全係為履行被上訴人與翰興公司
      之採購契約內容（理由詳後述），關於網路線之數量、規
      格均相同，而翰興公司與被上訴人間成立之採購契約，該
      報價單上以手寫註記：「請注意：為施工方便全部線材交
      貨日為3/29前」等語，有被上訴人提出其與翰興公司之報
      價單1 紙在卷可稽（原審卷第65頁），若被上訴人同意上
      訴人先交601 條網路線，其意即為被上訴人將違反其與翰
      興公司之採購契約，衡情被上訴人可能同意，且上訴人就
      其答辯並未另舉證以實其說，自難採信。
  (二)被上訴人與翰興公司間確實成立承攬契約：
    被上訴人主張與翰興公司間成立承攬契約，業提出報價單原
    本為證（本院卷第34頁背面），該報價單上有品名、數量、
    單價及其他交易條件，並有雙方簽章，足認該契約存在。被
    上訴人業務經理戊○○於原審證稱「（原告訴訟代理人：請
    提示原證二〈訂單〉，是否你的簽名？）是的。（原告訴訟
    代理人：這份訂單97.3.14當時簽訂的情形？）三月初我們
    公司知道翰興公司有這些設備、線材的需求，我們立即去做
    報價的工作。我在三月十四日本公司有一份報價單與翰興負
    責人吾先生經內部報價的內容做最後的確定而成交。」等語
    （原審卷第107頁）。證人即翰興公司負責人甲○○亦於原
    審具結後證稱「（原告訴訟代理人：當初跟原告公司訂貨的
    過程？）我當初是跟原告公司戊○○經理，詢問規格及價格
    ，張經理在三月十四日他有傳真報價單給我，我也有問其他
    家的報價，最後跟張經理議價，我在三月十八日與張經理下
    單，請他與三月二十九日將線材給我。」（原審卷第112 頁
    ）。經上訴人請求再度訊問證人甲○○，證人於本院證稱「
    （法官：是否記得與真茂的契約為何？是傳真兩次還是後來
    張先生拿去給你簽名？）他傳真過來，我跟他電話裡面討論
    ，他跑過來我公司跟我簽定的，他先把報價單傳真過來。（
    法官：為何先傳真報價單給你？）因為我先電話跟他聯繫，
    後來因為有細節要討論所以他拿著報價單過來找我，我就跟
    他簽名訂約。報價單是97年3月14日傳真過來給我，我也有
    去詢價，他的價錢比較貴但是他可以如期交貨是他的優點。
    」，「（上代：你與戊○○簽約的時候是否有其他人在場？
    是否在公司簽約？）沒有，因為他晚上來找我，員工都下班
    了。（上代：一般交易將條件寫完回傳給戊○○是否交易就
    可以完成？那他為何要跑到桃園？）理論上是，業務要到客
    戶這邊我覺得很正常。」等語（本院卷第63、65頁），堪信
    翰興公司確實與被上訴人簽訂前揭契約。上訴人徒以傳真即
    可完成交易，何以戊○○必須夜間親自前往翰興公司簽約，
    且當時無人在場目擊，或戊○○於原審證稱甲○○係將報價
    單回傳，應送請鑑定報價單是否經過兩度傳真，質疑戊○○
    與甲○○涉嫌偽造文書並提出刑事之告發及告訴。查，甲○
    ○已證並非以傳真方式簽名，自無鑑定是否兩度傳真之必要
    。上訴人對於被上訴人與翰興公司訂立之承攬契約，於原審
    從未爭執其真正，依民事訴訟法第280條第1項及第279條第3
    項本文規定，當事人對於他造主張之事實，於言詞辯論時不
    爭執者，視同自認，自認之撤銷，除別有規定外，以自認人
    能證明與事實不符或經他造同意者，始得為之。上訴人並未
    證明其於原審所為之自認與事實不符，其於本院始質疑被上
    訴人偽造文書，已難採信。前述訂單金額高達1,487,000 元
    ，戊○○身為業務經理，於97年3 月14日傳真報價後，客戶
    有細節要討論遲不確認訂單，於同年月18日趁甲○○有空之
    夜間前往說明並促成簽約，符合爭取生意之常態；至於翰興
    公司乃甲○○獨資經營（本院卷第62頁反面），甲○○證稱
    戊○○晚上來的時候員工皆已下班，亦無可議之處；縱戊○
    ○因訂單繁多，於原審誤稱翰興公司係以傳真方式簽約，亦
    不能於無積極證據之情形下推斷臆測戊○○涉嫌偽造文書，
    上訴人此部分抗辯，委無可採。上訴人另抗辯被上訴人與翰
    興公司間約定之價格高於市價云云，本於契約自由原則，上
    訴人之抗辯已難採信；況甲○○係因被上訴人聲稱可以如期
    交貨始與之訂約，衡情在無他人可如期交貨之情況下，翰興
    公司願以較高之價格購買，亦與商場之交易習慣相符，上訴
    人之抗辯，自無可取。被上訴人提出之報價單原本係與原審
    卷第65頁之影本相符（本院卷第34頁背面，上訴人訴訟代理
    人僅稱最上面沒有顯示傳真日期），嗣上訴人提出之上證一
    （本院卷第57頁）未影印末行手寫「PS.以上商品若有不實
    ，本公司有取消訂單之權利」部分，而上訴人提出之「附件
    」（本院卷第31頁）與原審卷第65頁相同，自應以附件之報
    價單為準，併此敘明。
  (三)上訴人未依債務本旨給付：
    1.兩造間之契約約定「交易條件1.RJ-45CAT.6網路由本公司
      （指被上訴人）提供，並送達貴公司加工。2.RJ-45CAT.
      6PLUG為鍍金標準50μ雙排式三叉接頭（台製品）。3.RJ-
      45CAT.6PLUG請使用 (乾羅或啟訊)本體充膠。」。依上訴
      答辯狀所載，上訴人於3月29日僅交付網路線601條，且該
      601條網路線係製作成雙叉接頭而非三叉接頭，本體充膠
      使用其自有品牌PRO-BEST，而非使用乾羅或啟訊之本體充
      膠（原審卷第33頁）。上訴人雖辯稱：上訴人使用二叉接
      頭事後經由兩造協議降價，當時只交貨2公尺部分600條，
      每條協議降價3元，故減價1,800元云云，惟此為被上訴人
      所否認。證人丁○○於原法院證稱「張先生在三月三十一
      日有打電話進來我們公司表示接頭部分我們用錯材料，我
      就直接告訴張先生可以重新施作，把舊的寄回來，我再換
      新的接頭給他，但他不同意，所以我向公司申請用折價方
      式，壹條折三元，他口頭表示願意向公司陳報並回覆，後
      來他沒有回覆我」（原審卷第115頁），足證折價僅為丁
      ○○所提之建議，被上訴人既未回覆，自無從達成協議。
      而證人戊○○於同日稱「（問：有沒有在事後四月初有跟
      丁○○達成協議，由三叉改為二叉降價每條三元？）沒有
      ，因為翰興公司已經取消此張訂單」（原審卷第109頁）
      ；參以證人甲○○當天於原法院證述已於3月31日戊○○
      送貨時就直接口頭跟戊○○解約（原審卷第114頁）；被
      上訴人購貨之目的係為完成與翰興公司之契約，翰興公司
      既已解除契約，衡情被上訴人自無可能再於事後與上訴人
      達成之協議。
    2.兩造約定線材交貨期為97年3 月29日前，送貨地址為台北
      縣永和市○○路22巷10號12樓之6，有兩造合意簽署之訂
      製採購單附卷可稽（原審卷第15頁），上訴人自認採購單
      為真正。而上訴人託運之龍鐽快遞物流將貨物送達被上訴
      人公司登記之地址即台北市○○○路，業據證人丁○○於
      原審證稱「（被告訴訟代理人：為何會把貨送到台北市○
      ○○路？）因為送貨的貨運單司機遺失了，所以拆開貨品
      裡面有留原告公司設立的地址是台北市○○○路，所以司
      機就送到那裡。」等語（原審卷第117頁）。甲○○於97
      年3月29日未收到貨（本院卷第64頁反面），嗣戊○○於
      97年3月31日進辦公室發現線材在辦公室才將之送至翰興
      公司給甲○○等情（原審卷第108頁），業據甲○○、戊
      ○○證述明確。是上訴人遲延給付且未依債之本旨為給付
      ，自堪認定。
  (四)上訴人應賠償被上訴人610,640元：
    1.按因可歸責於債務人之事由，致為不完全給付者，債權人
      得依關於給付遲延或給付不能之規定行使其權利，民法第
      227條定有明文。次按，因可歸責於承攬人之事由，致工
      作發生瑕疵者，定作人除依前二條之規定，請求修補或解
      除契約，或請求減少報酬外，並得請求損害賠償，同法第
      495條亦定有明文。再按，損害賠償，除法律另有規定或
      契約另有訂定外，應以填補債權人所受損害及所失利益為
      限。依通常情形，或依已定之計劃、設備或其他特別情事
      ，可得預期之利益，視為所失利益。民法第216條定有明
      文。
    2.證人甲○○於原審證稱：其於3 月18日與被上訴人公司戊
      ○○經理下單，請彼於3月29日交付線材，3月29日交付線
      材的時間很重要，因為必須先施工好線材，其他設備才能
      夠進去，3月29日等到下午也沒有等到貨，3月31日戊○○
      才將線材送到公司，3月29日翰興公司之客戶業成科技有
      限公司已當場與甲○○吵翻了，告知不用做了，客戶後來
      請別家公司施作，戊○○送來的線材與約定的規格不符，
      翰興公司已於3月31日當場口頭與戊○○解除契約等語（
      原審卷第112至114頁）；並於本院證稱「（被上代：剛才
      你表示如果順利的話業者要帶你進去，3月29日業者是否
      有在現場？）3月29日我在真茂保生路那裡等，等不到東
      西我也被逼得很急，從早上等到下午都沒到，到了下午的
      時候他（指客戶）就說你不用來了，來了也沒有意義，本
      來跟業成約中午之前就要到，要出發之前再聯繫，因為機
      場我沒有辦法進去他要來帶我進去。（法官：幾點去保生
      路？）我是早上10點左右去保生路。」等語（本院卷第65
      頁），是被上訴人主張上訴人遲延給付網路線，且交付之
      網路線與約定之規格不符，致被上訴人與翰興公司簽立之
      採購契約遭解除，被上訴人主張與翰興公司簽立之採購契
      約包含網路線及電腦設備等全部均為被上訴人之所失利益
      ，自有理由。上訴人辯稱甲○○稱僅有15萬元之線材係3
      月29日要交付客戶，其他是甲○○自己要用的，上訴人未
      依約交付1,600條三叉接頭網路線，導致被上訴人無法交
      付翰興公司，被上訴人之所失利益為154,800元（計算式
      為：49,800＋57,000＋22,600＋25,400＝154,800），且
      應扣除費用及成本，被上訴人僅有107,820元所失利益（
      154,800－20,800－26,180＝107,820）。至於D-link防火
      牆657,000元、D-link高速集線器638,500元、標準型機櫃
      67,500元，係甲○○自己要用的，與上訴人之遲延給付無
      關，上訴人之行為與被上訴人之損害間無相當因果關係云
      云。查，上訴人遲延給付之線材屬於被上訴人與翰興公司
      整體契約之一部分，翰興公司於契約中就全部訂購之貨品
      並未區分何者為自己留用、何者再轉售他人，翰興公司購
      貨之後如何使用貨品與被上訴人無關，亦非被上訴人所得
      干涉。另依甲○○之證詞，其係因被上訴人聲稱可以在97
      年3 月29日交付線材始與之訂約，足證線材之如期交貨係
      構成翰興公司與被上訴人契約成立之重要因素。參以報價
      單末行以手寫方式載有「PS. 以上商品若有不實，本公司
      有取消訂單之權利」（原審卷第65頁），上訴人既未準時
      交付線材、交付之數量不足、交付之內容又有瑕疵，翰興
      公司據此解除與被上訴人所訂定之契約，於法有據。上訴
      人未依債務本旨為給付，致被上訴人就報價單所示之整體
      契約遭翰興公司解除，報價單所示全部貨品所失利益與上
      訴人之行為間有相當因果關係，上訴人抗辯除線材外之損
      害與上訴人之遲延、瑕疵給付無相當因果關係云云，洵無
      足採。
    3.被上訴人與翰興公司間之採購合約經議價後總價款為
      1,487,000元，計算被上訴人之所失利益時應扣除被上訴
      人就該採購合約未支出之成本費用。網路線部分被上訴人
      原應負擔之成本為20,800元，至於防火牆、集線器及機櫃
      等成本費用為855,560元，有被上訴人提出之報價單2紙在
      卷，合計成本為876,360元（原審卷第167至168頁），上
      訴人對之並不爭執（原審卷第170頁），是被上訴人能請
      求之損害賠償金額為610,640元（：1,487,000元－
      876,360 元＝610,640元）。
  (五)上訴人應償還被上訴人61,662元：
    1.按契約解除時，當事人雙方回復原狀之義務；由他方所受
      領之給付物，應返還之。應返還之物有毀損、滅失或因其
      他事由，致不能返還者，應償還其價額。此民法第259條
      第1款、第6款定有明文。被上訴人交付上訴人之網路線材
      總長度9,210公尺，扣除上訴人已交付1,202公尺，上訴人
      尚有8,008公尺之網路線材尚未返還予被上訴人，此為兩
      造所不爭執，依據上開規定，上訴人自負有回復原狀之義
      務，應將剩餘之網路線材返還被上訴人。上訴人辯稱：上
      訴人拒絕繼續施作，請被上訴人取回該等材料，被上訴人
      卻迄今尚未取回云云，自無理由。
    2.再者，本件剩餘之線材業經裁剪，亦為兩造所不爭執之事
      實，而證人戊○○則於原審證稱「（法官：現在留存在被
      告公司的線材，與原來的規格不同，有何差別？）經過裁
      剪之後就不能用。因為要送加工就要整卷送，經過裁剪之
      後沒有加工廠願意收。」（原審卷第111 頁）。而戊○○
      之證詞未為上訴人所爭執，應認戊○○之證述為真實。被
      上訴人主張該網路線材進貨價1公尺7.7元，上訴人應償還
      61,662元（7.7×8008＝61662）之網路線材價額，於法有
      據，應予准許。
六、綜上所述，上訴人就與被上訴人間契約之履行，有可歸責事
    由而為不完全給付，被上訴人請求上訴人賠償被上訴人所失
    利益610,640元，及應給付61,662 元之剩餘網路線材價額本
    息，為有理由，應予准許。是則原審就上述部分判命上訴人
    給付，並為假執行之宣告，於法並無違誤。上訴意旨指摘原
    判決不當，求予廢棄改判，為無理由，應予駁回。
七、本件事證已臻明確，兩造其餘攻擊防禦方法及證據，經本院
    審酌，認與判決結果不生影響，爰不予一一論列，併此敘明
    。
八、據上論結，本件上訴為無理由，依民事訴訟法第449條第1項
    、第78條，判決如主文。
中    華    民    國    98    年    10    月    14    日
                    民事第二庭
                        審判長法  官  吳謙仁
                              法  官  李瓊蔭
                              法  官  蘇瑞華
正本係照原本作成。
不得上訴。
中    華    民    國    98    年    10    月    15    日
                              書記官  賴以真


司法院資訊處製作；財團法人民間司法改革基金會備份。
